臺灣高等法院民事裁定
111年度重上字第658號
上  訴  人  古雨蓁
            謝政錕
            古佳晏
            古恩綺
            謝月雲
共      同
訴訟代理人  李德正律師
視同上訴人  謝溪安

上列上訴人因與被上訴人財政部國有財產署間確認所有權存在事
件，對於中華民國111年5月13日臺灣士林地方法院109年度重訴
字第433號第一審判決提起上訴，本院裁定如下： 
    主  文
本件訴訟標的價額核定為新臺幣壹仟參佰壹拾陸萬玖仟貳佰元。
上訴人應於本裁定送達後七日內，補繳納第二審裁判費新臺幣玖
萬柒仟貳佰參拾伍元暨第一審裁判費新臺幣陸萬肆仟捌佰貳拾參
元，逾期即駁回其上訴。
    理  由
一、按起訴及提起第二審上訴，應依民事訴訟法第77條之13、第
    77條之16第1項規定繳納裁判費，此為法定必須具備之程式
    。又上訴不合法者，第二審法院應以裁定駁回之。但其情形
    可以補正者，審判長應定期間先命補正。同法第444條第1項
    定有明文。另依同法第463條準用同法第249條第1項第6款規
    定，原告起訴不合程式或不備其他要件者，法院應以裁定駁
    回之。但其情形可以補正者，審判長應定期間先命補正。
二、本件上訴人起訴主張臺北市日據時期溪州底440-1番地（下
    稱440-1番地）土地為伊等之被繼承人謝昌所有，民國21年4
    月12日因土地坍沒成為河川而喪失所有權。440-1番地於96
    年間浮覆回復原狀，與臺北市○○區○○段0○段000○000○000○00
    000地號土地向淡水河延伸如內政部國土測繪中心111年1月1
    4日實施鑑測之補充鑑定圖（見原審卷二第65、92頁，下稱
    系爭補充鑑定圖）所示「E…J--K…G－F－E」圍成範圍部分之未
    登記土地面積451平方公尺（下稱系爭土地）均為440-1番地
    浮覆土地之一部，依土地法第12條第2項規定，謝昌對於此
    部分土地之所有權當然回復。謝昌已於14年9月14日死亡，
    伊等及原審追加原告謝溪安均為謝昌之繼承人，爰依土地法
    第12條第2項及民法第1151條繼承之規定，起訴請求確認如
    系爭補充鑑定圖所示系爭土地之土地所有權為上訴人及追加
    原告謝溪安公同共有。原審判決駁回上訴人及追加原告謝溪
    安之訴，上訴人提起上訴，請求確認系爭土地為上訴人及原
    審追加原告謝溪安公同共有。經核本件訴訟標的價額為新臺
    幣（下同）1,316萬9,200元（計算式如附件），應徵第二審
    裁判費19萬1,844元，上訴人僅繳納9萬4,609元（見本院卷1
    5頁），尚欠9萬7,235元未據繳納；又本件應徵第一審裁判
    費12萬7,896元，上訴人僅繳納6萬3,073元（見原審卷一第6
    頁），應補繳納6萬4,823元，均應依前揭規定補正，如逾期
    未繳足裁判費，即裁定駁回其上訴。
三、爰裁定如主文。
中　　華　　民　　國　　111 　年　　9 　　月　　14　　日
                  民事第二十庭  
                      審判長法  官  周祖民
                            法  官  馬傲霜
                            法  官  鄭威莉
正本係照原本作成。
核定訴訟標的價額部分，如不服裁定得於收受送達後10日內向本
院提出抗告狀，並繳納抗告費新臺幣1千元。
命補繳裁判費部分不得抗告。
中　　華　　民　　國　　111 　年　　9 　　月　　14　　日
　　　　　　　　　　　　　  書記官  楊璧華

附件：
㈠系爭土地面積：依系爭補充鑑定圖所示，為451平方公尺（見原
  審卷二第65頁）。　　
㈡臺北市○○區○○段0○段000○000○000○00000地號土地109年之公告
  現值：每平方公尺為2萬9,200元。
㈢本件訴訟標的價額為：1,316萬9,200元（29,200×451＝13,169,2
  00）。